臺灣宜蘭地方法院刑事判決
111年度易字第73號
公  訴  人  臺灣宜蘭地方檢察署檢察官
被      告  許弘澤



上列被告因竊盜案件，經檢察官提起公訴（111年度偵字第820號
），被告於本院準備程序中，就被訴之事實為有罪之陳述，經本
院告知簡式審判程序意旨，並聽取當事人之意見後，裁定改依簡
式審判程序審理，判決如下：
    主  文
許弘澤犯攜帶兇器、毀壞門窗竊盜未遂罪，累犯，處有期徒刑伍
月，如易科罰金，以新臺幣壹仟元折算壹日。
    犯罪事實
一、許弘澤意圖為自己不法之所有，基於加重竊盜之犯意，於民
    國110年11月28日3時11分許，騎乘車號000-0000號機車，前
    往宜蘭縣○○市○○○路00號周國棟經營之「一定中彩券行」，
    以石頭敲擊自備之客觀上具危險性之兇器螺絲起子將店門之
    玻璃擊碎後，侵入店內搜刮財物，後因警報器響起而未竊得
    財物即行離去。
二、案經周國棟訴由宜蘭縣政府警察局宜蘭分局報告臺灣宜蘭地
    方檢察署檢察官偵查起訴。
    理  由
一、本件被告許弘澤所犯係死刑、無期徒刑、最輕本刑為3 年以
    上有期徒刑以外之罪，亦非高等法院管轄第一審之案件，其
    於本院準備程序中就被訴事實均為有罪之陳述，經告知簡式
    審判程序之旨，並聽取公訴人及被告之意見後，本院依刑事
    訴訟法第273條之1第1項規定，裁定進行簡式審判程序，依
    刑事訴訟法第273條之2規定，本件證據調查，不受同法第15
    9條第1項、第161條之2、第161條之3、第163條之1及第164
    條至第170條規定之限制，合先敘明。
二、認定犯罪事實所憑之證據及理由：
　  前揭犯罪事實，業據被告許弘澤於警詢、偵查及本院審理時
    均坦承不諱（見警卷第1-4頁、偵卷第35頁、本院卷第66頁
    、第72頁），核與證人即被害人周國棟、證人劉秋桂、蘇瑞
    勝於警詢時證述情節大致相符（見警卷第13-15頁、第16-17
    頁、第19-20頁），並有車輛詳細資料報表1紙、現場蒐證相
    片3張、監視器錄影畫面翻拍照片19張附卷可稽（見警卷第1
    8頁、第21-31頁），足認被告前開出於任意性之自白核與事
    實相符，得作為認定事實之依據。本件事證明確，被告犯行
    堪以認定，應予依法論科。
三、論罪科刑：
  ㈠查被告係持石頭敲擊自備之客觀上具危險性之兇器螺絲起子
    ，擊碎店門之玻璃後入內欲行竊，是核被告所為，係犯刑法
    第321條第2項、第1項第2款、第3款之攜帶兇器、毀壞門窗
    竊盜未遂罪。
  ㈡被告已著手於竊盜之實行而不遂，為未遂犯，爰依刑法第25
    條第2項之規定減輕其刑。
  ㈢被告於102年間，因竊盜案件，經本院以102年度易字第69號
    判決判處有期徒刑5月確定；又於102年間，因竊盜案件，經
    本院以102年度易字第176號判決判處有期徒刑1年、7月、3
    月（共3罪）確定；復於102年間，因施用毒品案件，經本院
    以102年度易字第392號判決判處有期徒刑8月確定，嗣與上
    開判處有期徒刑5月、1年、7月、3月（共3罪）部分，經本
    院以103年度聲字第628號裁定定應執行有期徒刑2年10月確
    定，經執行後於105年6月24日假釋出監，嗣經撤銷假釋，於
    108年4月14日執行殘刑完畢，有臺灣高等法院被告前案紀錄
    表在卷可按，其於有期徒刑執行完畢後，5年內故意再犯本
    件有期徒刑以上之罪，為累犯；本案並無司法院釋字第775
    號解釋所指個案應量處最低法定刑，卻無法適用刑法第59條
    在內減輕規定之情形，經裁量後，本院認被告受上開前案執
    行完畢後，仍再犯本案之罪，可見刑罰反應能力薄弱，有依
    累犯規定加重其刑之必要，應依刑法第47條第1項規定加重
    其刑。
  ㈣爰審酌被告正值青壯年，不循正當途徑獲取財物、以己力賺
    取所需，恣意攜帶兇器、破壞門窗竊取他人財物，對於社會
    治安及民眾安全產生重大危害，所為應予非難；兼衡被告素
    行、犯罪動機、手段，犯後坦承犯行，態度尚可，暨斟酌其
    於本院審理中自陳已離婚，工作不穩定、高中肄業之智識程
    度等一切情狀，量處如主文所示之刑，並諭知易科罰金折算
    標準。
四、不予沒收之說明：
　　未扣案用以實行本案竊盜犯行之螺絲起子，固屬供被告犯罪
    所用之物；然該物並未扣案，且據被告供稱：該螺絲起子棄
    置在路旁等語（見警卷第4頁）。本院審酌卷內查無其他積
    極事證足認該物現仍存在而未滅失，且螺絲起子本身價值低
    微，亦非違禁物，對之宣告沒收，難認有何足以達成犯罪預
    防之目的，堪認無刑法上之重要性，應無沒收之必要，爰依
    刑法第38條之2第2項規定，不予宣告沒收。
據上論斷，應依刑事訴訟法第273條之1第1項、第299條第1項前
段，刑法第321條第1項第2款、第3款、第2項、第25條第2項、第
47條第1項、第41條第1項前段，刑法施行法第1條之1第1項，判
決如主文。
本案經檢察官張鳳清提起公訴，檢察官林禹宏到庭執行職務。
中　　華　　民　　國　　111 　年　　3 　　月　　30　　日
                  刑事第四庭  法  官　楊心希
以上正本證明與原本無異。
如不服本判決應於收受送達後二十日內向本院提出上訴書狀，並
應敘述具體理由；其未敘述上訴理由者，應於上訴期間屆滿後二
十日內向本院補提理由書(均須按他造當事人之人數附繕本)「切
勿逕送上級法院」。
                              書記官  邱淑秋
中　　華　　民　　國　　111 　年　　3 　　月　　30　　日
附錄本案論罪科刑法條全文：
中華民國刑法第321條
犯前條第1項、第2項之罪而有下列情形之一者，處6月以上5年以
下有期徒刑，得併科50萬元以下罰金：
一、侵入住宅或有人居住之建築物、船艦或隱匿其內而犯之。
二、毀越門窗、牆垣或其他安全設備而犯之。
三、攜帶兇器而犯之。
四、結夥三人以上而犯之。
五、乘火災、水災或其他災害之際而犯之。
六、在車站、港埠、航空站或其他供水、陸、空公眾運輸之舟、
    車、航空機內而犯之。
前項之未遂犯罰之。